臺灣桃園地方法院民事簡易判決
110年度壢簡字第1531號
原      告  謝昌瀚  

訴訟代理人  謝榮浩  
被      告  徐莛凱  

上列當事人間請求侵權行為損害賠償事件，原告提起刑事附帶民
事訴訟，經本院刑事庭於民國110年9月27日以109年度壢簡附民
字第235號裁定移送前來，本院於民國110年12月29日言詞辯論終
結，判決如下：
    主    文
一、被告應給付原告新臺幣（下同）329,571元，及自民國109年
    11月26日起至清償日止，按週年利率5%計算之利息。
二、原告其餘之訴駁回
三、訴訟費用由被告負擔30%，餘由原告負擔。
四、本判決原告勝訴部分得假執行。
    事實及理由
壹、程序事項
一、按民事訴訟法第255條第1項第3款規定：「訴狀送達後，原
    告不得將原訴變更或追加他訴。但擴張或減縮應受判決事項
    之聲明者，不在此限。」本件原告原起訴聲明為：「（一）
    被告應給付原告2,644,621元，及自起訴狀繕本送達被告翌
    日起至清償日止，按週年利率5%計算之利息。（二）願供擔
    保請准宣告假執行。」嗣原告於本院審理中就應受判決事項
    ，變更聲明為：「被告應給付原告1,144,621元，及自起訴
    狀繕本送達被告翌日起至清償日止，按週年利率5%計算之利
    息。」（見本院卷第23頁反面第8、9行）此係減縮應受判決
    事項之聲明，揆諸前揭法條規定，自應准許。
二、被告經合法通知，未於言詞辯論期日到場，核無民事訴訟法
    第386條各款所列情形，爰依原告之聲請，由其一造辯論而
    為判決。
貳、實體事項
一、原告主張
　　被告於109年5月17日2時24分許，在桃園市○○區○○路000巷00
    弄0號前，徒手及以塑膠三角錐毆打原告，並對原告辱稱「
    幹你娘」等語。致原告受有頭部、雙臂及胸背部多處挫擦傷
    等傷害，並損害原告之名譽。原告因而受有醫療費用25,671
    元、不能工作損失118,950元、精神慰撫金100萬元等損害。
    爰依民法侵權行為之規定，提起本件訴訟等語，並聲明：如
    上開縮減後訴之聲明。
二、被告未於言詞辯論期日到場，亦未提出書狀作聲明或陳述。
三、被告於109年5月17日2時24分許，在桃園市○○區○○路000巷00
    弄0號前，徒手及以塑膠三角錐毆打原告，並對原告辱稱「
    幹你娘」等事實，業經本院依職權調閱本院109年度壢簡字
    第2305號刑事卷宗，核閱警詢、偵訊筆錄及現場監視器影像
    （見本院卷第25至32頁），又被告已於相當時期受合法之通
    知，未於言詞辯論期日到場，亦未提出書狀爭執，依民事訴
    訟法第280條第3項準用同法第1項規定，視同自認，應認原
    告上開主張為真實。
四、原告復主張被告應負侵權行為責任，賠償1,144,621元，是
    本件爭點厥為：（一）被告是否應負損害賠償責任？（二）
    原告得請求賠償之金額若干？茲分述如下：
（一）被告是否應負損害賠償責任？
　　⒈按民法第184條第1項前段規定：「因故意或過失，不法侵
      害他人之權利者，負損害賠償責任。」
　　⒉查被告於於109年5月17日2時24分許，在桃園市○○區○○路00
      0巷00弄0號前，徒手及以塑膠三角錐毆打原告，有監視器
      影像截圖在卷可參（見本院卷第29至32頁）。又被告於偵
      訊時自陳：其對原告罵三字經等語（見本院卷第27頁反面
      ）。足認被告傷害原告身體並妨害原告之名譽，本院109
      年度壢簡字第2305號刑事判決亦同此認定（見本院卷第4
      至6頁），是依上開規定，被告即應負侵權行為之損害賠
      償責任。
（二）原告得請求賠償之金額若干？
　　⒈醫療費
　　　按民法第193條第1項規定：「不法侵害他人之身體或健康
      者，對於被害人因此喪失或減少勞動能力或增加生活上之
      需要時，應負損害賠償責任。」查原告因被告傷害行為受
      有頭部外傷併腦震盪、頭部、雙臂及胸背部多處挫擦傷等
      傷害，並因而導致第1、第2節頸椎半脫位及頸椎椎間盤突
      出，有衛生福利部桃園醫院及中壢長榮醫院診斷證明書在
      卷可參（見附民卷第19、21、23頁）。原告因而支出醫療
      費用共25,671元，亦有醫療費用收據在卷可參（見附民卷
      第25至67頁），是原告此部分請求即屬有據。
　　⒉不能工作損失
　　　⑴原告主張其原預計自109年5月20日起任職於新唐科技股
        份有限公司，試用期為90天，惟因被告傷害行為影響工
        作，致原告於109年5月27至109年6月24日間，僅任職29
        日即離職，是受有不能工作61日之損失118,950元等語
        。查原告提出之新進人員報到通知書所示，原告之月薪
        為58,500元（見附民卷第69頁）。而原告於109年5月27
        日至109年6月24日間，共看診2次，有醫療費用收據在
        卷可參（見附民卷第33、35頁），是以此計算原告因就
        診無法工作之損失應為3,900元【計算式：2×58,500/30
        ＝3,900】。
　　　⑶又被告雖主張其受有提前離職之損害等語。然依原告提
        出之診斷證明，醫囑欄均無原告不得工作之記載（見附
        民卷第19至23頁），是尚難僅以此認定原告提前離職，
        係因被告傷害行為所致。原告又未提出其他證據供本院
        審酌，是原告就逾上開範圍之請求，應屬無據。
　　⒊精神慰撫金
　　　按民法第195條第1項前段規定：「不法侵害他人之身體、
      健康者，被害人雖非財產上之損害，亦得請求賠償相當之
      金額。」次按人格權遭遇侵害，受有精神上之痛苦，而請
      求慰藉金之賠償，其核給之標準，須斟酌雙方之身份、資
      力與加害程度及其他各種情形核定相當之數額。且所謂「
      相當」，應以實際加害情形是否重大及被害人之身份、地
      位與加害人之經濟情況等關係定之（最高法院86年度台上
      字第3537號判決意旨參照）。本院審酌原告因被告傷害及
      妨害名譽行為，於精神上可能承受之無形痛苦、兩造之所
      得（見本院卷第12、14頁）等一切情狀，認原告請求被告
      賠償100萬元精神慰撫金，尚屬過高，應予核減為30萬元
      ，方屬公允。
　　⒍綜上所述，原告得向被告請求之金額為329,571元【計算式
      ：25,671＋3,900＋300,000＝329,571】，原告請求在此範圍
      內，為有理由；逾此部分之請求，則屬無據。
五、末按民法第233條第1項規定：「遲延之債務，以支付金錢為
    標的者，債權人得請求依法定利率計算之遲延利息。第203
    條規定：「應付利息之債務，其利率未經約定，亦無法律可
    據者，週年利率為百分之5。」第229條第2項規定：「給付
    無確定期限者，債務人於債權人得請求時，經其催告而未為
    給付，自受催告時起，負遲延責任。其經債權人起訴而送達
    訴狀，或依督促程序送達支付命令，或為其他相類之行為者
    ，與催告有同一之效力。」查本件損害賠償債務，其給付並
    無確定期限，而本件起訴狀繕本係於109年11月25日送達被
    告，有本院送達證書1份在卷可查（見附民卷第73頁），是
    被告應於109年11月26日起負遲延責任。
六、綜上所述，原告依侵權行為之法律關係，請求被告給付329,
    571元，及自109年11月26日起至清償日止，按週年利率5%計
    算之利息，為有理由，應予准許。逾此部分之請求則屬無據
    ，應予駁回。
七、本件原告勝訴部分係就民事訴訟法第427條訴訟適用簡易程
    序所為被告敗訴之判決，爰依同法第389條第1項第3款之規
    定，職權宣告假執行。
八、訴訟費用負擔之依據：民事訴訟法第79條。
中　　華　　民　　國　　111 　年　　1 　　月　　28　　日
　　　　　　　　　　　　中壢簡易庭　法　官 周仕弘
以上為正本係照原本作成。
如不服本判決，應於送達後20日內，向本院提出上訴狀並表明上
訴理由，如於本判決宣示後送達前提起上訴者，應於判決送達後
20日內補提上訴理由書（須附繕本）。
中　　華　　民　　國　　111 　年　　1 　　月　　28　　日
　　　　　　　　　　　　　　　　　　書記官 巫嘉芸